【裁判字號】    89,易,1420
【裁判日期】    890801
【裁判案由】    毀損等
【裁判全文】
臺灣板橋地方法院刑事判決                        八十九年度易字第一四二號
    公  訴  人  臺灣板橋地方法院檢察署檢察官
    被      告  甲○○
    被      告  乙○○
右列被告因毀損案件，經檢察官提起公訴（八十九年度偵字第一一二四號），本院判
決如左：
    主  文
甲○○損壞他人之鋁門之玻璃壹面，足以生損害於他人，處拘役貳拾日，如易科罰金
，以參佰元折算壹日。
乙○○傷害人之身體，處拘役貳拾日，如易科罰金，以參佰元折算壹日。
    事  實
一、甲○○與戊○○係鄰居關係，甲○○因遭戊○○追討欠款，心生不滿，竟基於毀
    損之犯意，於民國八十八年十二月八日凌晨二時許，前往台北縣土城市○○路○
    段二０七巷二弄十一號戊○○家門口，以腳踢之方式毀壞戊○○所有鋁門之玻璃
    ，足以生損害於戊○○。適乙○○在場見狀與之起爭執，即基於普通傷害之犯意
    ，徒手毆打甲○○，致甲○○受有胸部挫傷之傷害。
二、案經告訴人戊○○、甲○○分別訴由臺北縣警察局土城分局報請臺灣板橋地方法
    院檢察署檢察官偵查起訴。
    理  由
一、訊據被告甲○○、乙○○均矢口否認右述犯行，被告甲○○辯稱：伊並沒有踢門
    ，門是告訴人戊○○自己弄壞的，伊也沒有欠人錢云云。被告乙○○辯稱；伊並
    無毆打甲○○，伊與甲○○無冤無仇，不須打甲○○，伊是社區巡邏，是用輪流
    的，伊從十一點到二點巡邏，看到甲○○在那邊踢門，我問他為何這樣，他說怎
    樣，我們就吵起來，就這樣互相追趕云云。經查，右揭事實均據告訴人戊○○、
    甲○○指述歷歷，而告訴人戊○○指述之情節，復與共同被告乙○○指述之情節
    相符，另被告甲○○於右揭時、地有前往告訴人戊○○的家中，復據其自承在卷
    ，且當時有喝酒亦據其妻丁○○證述屬實，被告甲○○與乙○○並無過節，當無
    無端誣陷之理，並有毀損物照片四幀存卷可憑，互核相符。被告甲○○空言辯駁
    委無足採。再查，被告乙○○自承看到甲○○踢門，吵起來即互相追趕等情如前
    ，證人丁○○亦就被告乙○○與甲○○二人抱在一起，而且聲音很吵等情證述歷
    歷在卷，此外，甲○○受有如事實欄所載之傷害，亦復有靜德醫院診斷證明書在
    卷可稽，被告乙○○，所辯之詞，亦不足採信。事證明確，被告二人犯行，已堪
    認定。
二、核被告甲○○損壞他人之物，所為係犯刑法第三百五十四條之罪。被告乙○○傷
    害人之身體，所為係犯刑法第二百七十七條第一項之傷害罪，被告乙○○與丙○○並未有何犯意聯絡及行為之分擔，公訴人認二人成立共同正犯云云，容有誤會
    。爰審酌被告二人之素行，犯罪之動機、目的、手段、所生危害、犯後態度等一
    切情狀，分別量處如主文所示之刑，並分別諭知易科罰金折算標準，以資懲儆。
據上論斷，應依刑事訴訟法第二百九十九條第一項前段，刑法第二百七十七條第一項
、第三百五十四條、第四十一條，罰金罰鍰提高標準條例第一條前段、第二條，判決
如主文。
本案經檢察官陳伯厚到庭執行職務。
中      華      民      國    八十九    年      八      月      一      日
                              臺灣板橋地方法院刑事第四庭
                                  法    官    徐  子  涵
右正本證明與原本無異。
如不服本判決，應於判決送達後十日內向本院提出上訴狀。
                                  書 記 官    彭  麗  紅
中      華      民      國      八十九      年    八    月    二十一    日
附錄本案論罪科刑法條全文：
刑法第二百七十七條：
傷害人之身體或健康者，處三年以下有期徒刑，拘役或一千元以下罰金。
犯前項之罪，因而致人於死者，處無期徒或七年以上有期徒刑；致重傷者，處三年以
上十年以下有期徒刑。
刑法第三百五十四條：
毀棄、損壞前二條以外之他人之物，或致令不堪用，足以生損害於公眾或他人者，處
二年以下有期徒刑、拘役或五百元以下罰金。


司法院資訊處製作；財團法人民間司法改革基金會備份。
